最高法院刑事判決　　　　　　　　　 111年度台上字第3741號
上　訴　人　劉修宏
 
 
選任辯護人　蘇哲科律師
上　訴　人　陳士豐
 
 
選任辯護人　王捷拓律師
上列上訴人等因違反毒品危害防制條例等罪案件，不服臺灣高等
法院臺中分院中華民國111年4月28日第二審判決（111 年度上訴
字第198號，起訴案號：臺灣臺中地方檢察署110年度偵字第1318
8、14037、17499號），提起上訴，本院判決如下：
    主  文
上訴駁回。
    理  由
一、按刑事訴訟法第377 條規定，上訴於第三審法院，非以判決
    違背法令為理由，不得為之。是提起第三審上訴，應以原判
    決違背法令為理由，係屬法定要件。如果上訴理由書狀並未
    依據卷內訴訟資料，具體指摘原判決不適用何種法則或如何
    適用不當，或所指摘原判決違法情事，顯與法律規定得為第
    三審上訴理由之違法情形不相適合時，均應認其上訴為違背
    法律上之程式，予以駁回。
二、本件原判決維持第一審判決對上訴人劉修宏如其附表（下稱
    附表）一編號一至五之犯行、上訴人陳士豐如附表一編號三
    至十二之犯行所科處之刑，而駁回上訴人等在第二審關於此
    部分之上訴，已敘明第一審判決如何以行為人之責任為基礎
    ，並斟酌刑法第57條各款所列一切情狀，在法定刑度之內予
    以裁量，又未濫用其職權，所量之刑亦無違公平、比例、罪
    刑相當及不利益變更禁止原則，應予維持等旨綦詳。上訴人
    等不服，提起第三審上訴。
三、經查：
㈠、受徒刑之執行完畢，或一部之執行而赦免後，5 年以內故意
    再犯有期徒刑以上之罪者，為累犯，加重本刑至2分之1，刑
    法第47條第1項定有明文。所謂「5年內故意再犯罪」，並不
    以故意再犯之罪，與已執行完畢之罪，屬於同一或同類罪名
    或罪質為限。茲查原判決已說明陳士豐前曾因賭博案件，經
    臺灣臺中地方法院以107年度易字第92號判決判處有期徒刑3
    月確定，於民國107年5月23日易科罰金執行完畢，有臺灣高
    等法院被告前案紀錄表可憑，其於執行完畢後，5 年以內故
    意再犯本案有期徒刑以上各罪，均為累犯等旨綦詳（見原判
    決第4 頁第23至27行），經核並無違誤。陳士豐上訴意旨以
    其本件之犯行為販賣毒品罪，而前已執行完畢者為賭博罪，
    二者之罪質不同，指摘原判決論其以累犯，殊有違誤云云，
    無非置原判決已明白論斷之事項於不顧，徒以自己之說詞，
    任意指摘，並非適法之第三審上訴理由。
㈡、刑法第59條關於犯罪之情狀顯可憫恕，認科以最低度刑，仍
    嫌過重者，得酌量減輕其刑之規定，乃法院得依個案情節自
    由裁量之事項。而刑之量定，亦同屬法院得依職權自由裁量
    之事項，苟於量刑時，已以行為人之責任為基礎，並斟酌刑
    法第57條各款所列一切情狀，在法定刑度之內予以裁量，又
    未濫用其職權，所量之刑亦無違公平、比例、罪刑相當及不
    利益變更禁止原則者，即不得遽指為違法。原判決已說明上
    訴人等無視政府立法嚴禁販賣毒品，未考慮毒品對社會、國
    人之不良影響，意圖營利而販賣毒品，戕害他人健康，且均
    無證據足認上訴人等為本件販賣毒品犯行時，有何堪以憫恕
    之情形，況上訴人等皆已依毒品危害防制條例第17條第2 項
    規定減輕其刑，尤無情輕法重之情，而均無刑法第59條酌減
    其刑規定之適用。復以第一審量刑時已以上訴人等之責任為
    基礎，並斟酌刑法第57條各款所列一切情狀，分別酌定劉修
    宏如附表一編號一至五所示之刑、陳士豐如同附表編號三至
    十二所示之刑，核屬合法適當之理由，故予以維持（見原判
    決第6頁第8至19行），經核於法並無違誤。上訴人等上訴意
    旨泛言指摘原審量刑過重云云，同非上訴第三審之適法理由
    。
㈢、裁判確定前犯數罪者，併合處罰之。又數罪併罰，宣告多數
    有期徒刑者，於各刑中之最長期以上，各刑合併之刑期以下
    ，定其刑期。但不得逾30年。刑法第50條第1 項前段、第51
    條第5 款分別定有明文。而關於執行刑之量定，係實體法賦
    予法院得自由裁量之事項，倘其未有逾越法律所規定之範圍
    ，或濫用其權限，即不得任意指摘為違法，以為第三審上訴
    之理由。原判決已詳予說明陳士豐所犯附表一編號三至十二
    所示各罪，均為累犯，第一審判決已斟酌其本案犯罪之具體
    情節，以其各罪所宣告之刑為基礎，本其自由裁量之職權，
    於各刑中之最長期以上，各刑合併之刑期以下，酌定其刑期
    為有期徒刑6年11月，已屬低度之定刑等旨（見原判決第9頁
    第9 至17行）。陳士豐之上訴意旨指摘第一審判決酌定其之
    應執行刑有所不當，詎原判決未予撤銷改判，猶予維持，允
    有未洽云云，無非係對原判決已說明事項及屬原審職權之適
    法行使，持憑己見而為不同之評價，並非適法之第三審上訴
    理由。
四、綜上，本件上訴人等上訴意旨均非依據卷內資料具體指摘原
    判決不適用何種法則或如何適用不當，徒憑己意，就原判決
    已明確論斷說明之事項以及量刑職權之適法行使任意指摘，
    自不足據以辨認原判決已具備違背法令之形式，揆諸首揭規
    定及說明，其等上訴均為違背法律上之程式，應併予駁回。
據上論結，應依刑事訴訟法第395條前段，判決如主文。
中    華    民    國   111    年    8     月    24    日
                  刑事第九庭審判長法  官  蔡  彩  貞  
                                  法  官  鄧  振  球  
                                  法  官  梁  宏  哲  
                                  法  官  蔡  廣  昇  
                                  法  官  周  盈  文  
本件正本證明與原本無異
                                  書記官
中    華    民    國   111    年    8     月    31    日